臺灣臺北地方法院交通事件裁定　　　　96年度交聲字第1330號
異議人即
受處分人　甲○○
上列異議人即受處分人因違反道路交通管理處罰條例案件，對於
交通部公路總局臺北區監理所民國九十六年十月八日所為之處分
（原處分案號：北監營裁字第裁四０—Ｃ00000000號）
，聲明異議，本院裁定如下：
    主  文
異議駁回。
    理  由
一、按汽車駕駛人飲用酒類或其他類似物後其吐氣所含酒精濃度
    超過每公升○‧二五毫克以上者，不得駕車，道路交通安全
    規則第一百十四條第二款定有明文。汽車駕駛人，駕駛汽車
    經測試檢定有酒精濃度超過規定標準者，處新臺幣（下同）
    一萬五千元以上六萬元以下罰鍰，並當場移置保管該汽車及
    吊扣其駕駛執照一年，道路交通管理處罰條例第三十五條第
    一項第一款亦有明文。而領有駕駛執照且未經吊註銷之駕駛
    人，駕駛小型車經測試檢定有酒精濃度超過規定標準即吐氣
    所含酒精濃度超過每公升○．二五毫克以上未滿○‧四毫克
    ，且於一年內無二次以上此款行為，並在舉發通知單上所載
    應到案日期前到案聽候裁決者，依違反道路交通管理事件統
    一裁罰基準表之規定，應處一萬九千五百元罰鍰，吊扣其駕
    駛執照一年，並應接受道路交通安全講習。
二、本件原處分機關交通部公路總局臺北區監理所係以：異議人
    即受處分人甲○○於民國九十六年五月三十一日上午九時二
    十五分許，駕駛車號九Ａ－六五０號營業用小客車，行經臺
    北縣新店市○○路○段與莒光路口時，與吳裕鋐（未受傷）
    所騎乘之機車發生擦撞，嗣經到場處理之臺北縣政府警察局
    新店分局頂城派出所警員當場實施吐氣酒精濃度檢測，發現
    異議人吐氣所含酒精濃度高達每公升○‧二五毫克，超過規
    定標準，乃以異議人有違反前揭道路交通管理處罰條例第三
    十五條第一項第一款規定之行為製單舉發。嗣異議人於舉發
    通知單上所載應到案日期（即同年六月十五日前）向原處分
    機關提出申訴，經原處分機關函請舉發單位臺北縣政府警察
    局新店分局調查結果，仍認異議人確有前開違規行為，乃於
    同年十月八日依道路交通管理處罰條例第三十五條第一項第
    一款及違反道路交通管理事件統一裁罰基準及處理細則第四
    十三條、第四十四條及第六十七條之規定，裁處異議人罰鍰
    一萬九千五百元，吊扣駕駛執照十二個月，並施以道路交通
    安全講習。
三、異議意旨略以：異議人係遭吳裕鋐由慢車道快速轉向快車道
    而擦撞，異議人當時精神狀況一切正常，且在媒體所見酒測
    均有喝水或測試二次，而測試器均有正負差，本人酒測值僅
    ○‧二五毫克，請求再測卻被拒云云。
四、查異議人自承於九十六年五月三十一日為警實施吐氣酒精濃
    度檢測前一日晚間確有飲酒之事實，且其於飲酒後，仍於翌
    日即九十六年五月三十一日上午駕車，途經臺北縣新店市○
    ○路○段與莒光路口時，與吳裕鋐發生擦撞，嗣經警於同日
    上午九時二十五分許對其進行吐氣酒精濃度檢測結果，異議
    人吐氣所含酒精濃度高達每公升○‧二五毫克等情，亦有舉
    發通知單及呼氣酒精濃度檢測單在卷可稽，異議人飲酒後駕
    車，經員警測試檢定有酒精濃度超過規定標準即吐氣所含酒
    精濃度超過每公升○‧二五毫克以上之事實，應堪認定。異
    議人雖辯稱上開擦撞事故係吳裕鋐之過失所致，且異議人所
    涉酒後駕車公共危險案件，經檢察官偵查後，以上開交通事
    故並非異議人有何不能安全駕駛所造成為由，而為不起訴處
    分，此固有卷附臺灣臺北地方法院檢察署檢察官九十六年度
    偵字第一二六七三號不起訴處分書可參，惟按刑法第一百八
    十五條之三酒後駕車公共危險罪之成立，係以行為人服用毒
    品、麻醉藥品、酒類或其他相類之物，「不能安全駕駛動力
    交通工具」而駕駛為要件，與前述道路交通管理處罰條例第
    三十五條第一項第一款規定之要件並不相同，亦即後者僅需
    「經測試檢定有酒精濃度超過規定標準」，即應依法裁罰，
    故異議人飲酒後，縱未達「不能安全駕駛」之程度，亦無礙
    於其經測試檢定有酒精濃度超過規定標準之認定。至其所辯
    ：酒測應先喝水或測試二次，測試器均有正負差，請求再測
    云云，於法無據，顯屬無稽，亦不足採。
五、綜上所述，異議人確有於前揭時、地駕駛上開車輛，經測試
    檢定有酒精濃度超過規定標準之違規行為，從而，原處分機
    關依前揭道路交通管理處罰條例第三十五條第一項第一款、
    違反道路交通管理事件統一裁罰基準及處理細則第四十三條
    、第四十四條、第六十七條及違反道路交通管理事件統一裁
    罰基準表之規定，裁處異議人罰鍰一萬九千五百元，吊扣駕
    駛執照十二個月，並施以道路交通安全講習，核無違誤。異
    議人之異議，為無理由，應予駁回。
據上論斷，應依道路交通案件處理辦法第十九條，裁定如主文。
中　　華　　民　　國　　96　　年　　12　　月　　31　　日
　　　　　　　　　交通法庭法　官　陳芃宇
以上正本證明與原本無異
如不服本裁定，應於送達後5日內，向本院提出抗告狀。
                          書記官  徐鶯尹
中　　華　　民　　國　　97　　年　　1 　　月　　2 　　日
